# 国有企业资产划拨的计价问题

提问人：wbj60123 时间：2011-02-25 08:33:33
各位老师： 现遇到一个问题，请在家提供帮助。A集团为国有授权经营单位， 2010 年将下属 2 级企业B公司（国有独资），无偿划至下属 2 级企业C公司（国有独资），成为C公司的下属单位（ 3 级企业）。经省国资同意，以 2009 年 12 月 31 日经审计后财务数据无偿划转。A集团对B公司长期股权投资的账面价值为 3300 万元（成本法核算），划出时作如下账务处理：借记“资本公积/其他资本公积”3300万元，贷记“长期股权投资/投资成本”3300万元。C公司接受时，按B公司经审计的净资产 2700 万元作账务处理，借“长期股权投资/投资成本”2700万元，贷记“资本公积/其他资本公积”2700万元。《企业国有产权无偿划转管理暂行办法》的通知（国资发产权[2005]239号）规定，一般无偿划拨是按经审计后的净资产划拨，但该办法的出台，企业还在执行旧的会计准则，当时对子公司的长期股权投资按权益法核算，划出方的长期股权投资价值，一般为经审计后的净资产；而现在执行新准则，如果仍然按经审计后的净资产作为划出价值，就可能与账面价值不同，划出价值与划入价值不同。如何看待这一问题，能否按划出单位的账面价值作为划入单位的入账价值？

回答人：chenyiwei
在老准则下，划入方对标的资产按照其在划出方的帐面价值入帐应无重大问题。 在新准则下，由于对划入方而言可能构成一项同一控制下企业合并，以及划出方原先可能采用成本法核算等原因，划入方的入帐价值可能不同于划出方的原账面价值。